---
lang : "fr-FR"
lof : true
output:
  pdf_document: 
    toc : true
    fig_caption: yes 
    includes:  
      in_header: preamble-latex.tex   
  html_document:
    toc : true
    df_print: paged    
params:
  path : "~/Downloads/devoir20octobre2019/"
  author: "Abdessabour MOUTIK"
  date: "`r Sys.Date()`"
  title: "Adjustr"
title: "`r params$title`"
date: "`r params$date`"
author: "`r params$author`"
---

```{r load_packages, include=FALSE}
library(knitr)
library(adjustr)
library(latex2exp)
```

```{r setup, include=FALSE}
options(warn=-1)
if(is_latex_output()) opts_chunk$set(dev="pdf")
opts_chunk$set(echo = TRUE, message = FALSE, fig.align = 'center')
path = params$path
p <- function(..., sep=""){
  paste(..., sep=sep, collapse = sep)
}
```

`r if(is_latex_output()) "\\newpage" else ''`

  La variable aléatoire **X** a étudié est les montants de sinistre.
D'abord, nous importons le fichier `r path` à notre session R on utilisons la fonction `read.csv` :
```{r} 
db.mntsin <- read.csv2(path)
```
  On uttilisera la deuxième colonne.
  
  J'appelle alors ma fonction `getfitdistr` qui retourne une liste contenant l'*estimation*, la *p-value*, et si l'hypothèse nulle n'est pas rejetée, l'*AIC* pour les distributions données dans la colonne `distributions` du résultat. Simultanément, cette fonction crée les courbes des fonctions de distribution cumulative de **X** et des distributions ajustées.
```{r eval=FALSE}
result <- getfitdistr(db.mntsin[[2]], short=FALSE, plots.as.vars = TRUE)
```
```{r include=FALSE}
result <- getfitdistr(db.mntsin[[2]], short=F, plots.as.vars = TRUE)
distributions <- list(exponential="exponentielle", lognormal="log-normale", gamma="gamma")
result$hasbest<- "bestdistr" %in% names(result)
```
  Les distributions utilisées sont :
```{r}
result$distributions
```
  On trace la courbe de la fonction de distribution cumulative empirique de **X**.
```{r, fig.asp=.60, fig.cap="$\\hat{F}_{X}$ Fonction de distribution cumulative empirique de \\textbf{X}"}
result$plot
```
  
  On trace la courbe de la fonction de distribution cumulative empirique de **X** et des fonctions de distribution cumulative des distributions **`r paste(distributions,sep = "**, **")`**.
```{r, fig.cap="$\\hat{F}_{X}$ et des F.D.Cs des distributions \\textbf{gamma}, \\textbf{exponentielle} et \\textbf{log-normale}"}
result$combinedplot
```

`r if(result$hasbest) p("On remarque que la distribution de la loi **",distributions[[result$bestdistr]],"** est la distribution la mieux ajustée à la distribution de **X**.")`


```{r include=FALSE}
out = NULL
for (loi in as.character(result$distributions)) {
  result[[loi]]$accepthyp <- "accepthyp" %in% names(result[[loi]]) && !is.na(result[[loi]]$accepthyp) && result[[loi]]$accepthyp
  sloi <- if(loi=="exponential") "exponentielle" else if(loi=="lognormal") "log-normale" else loi
  #out = c(out, knit_expand(p(directory, '/template.rmd')))
  out = c(out, knit_expand( 'template.rmd'))
}
```

`r paste(knit(text = out), collapse = '\n')`

`r paste(knit(text = knit_expand('conclusion.rmd')), collapse = '\n')`
