---
lang : "fr-FR"
lof : true
output:
  pdf_document: 
    toc : true
    fig_caption: yes 
    includes:  
      in_header: preamble-latex.tex   
  html_document:
    toc : true
    df_print: paged    
header-includes:
  - \usepackage[table]{xcolor}
  - \usepackage{booktabs}
  - \usepackage{longtable}
  - \usepackage{array}
  - \usepackage{multirow}
  - \usepackage{wrapfig}
  - \usepackage{float}
  - \usepackage{colortbl}
  - \usepackage{pdflscape}
  - \usepackage{tabu}
  - \usepackage{threeparttable}
params:
  path : "~/Downloads/devoir20octobre2019/montantsinistres/montantssinistre30.csv"
  author: "Abdessabour MOUTIK"
  date: "`r Sys.Date()`"
  title: "Adjustr"
title: "`r params$title`"
date: "`r params$date`"
author: "`r params$author`"
---

```{r load_packages, include=FALSE}
library(knitr)
library(adjustr)
library(latex2exp)
```

```{r setup, include=FALSE}
options(warn=-1)
opts_chunk$set(echo = TRUE, message = FALSE,  fig.align = 'center')
if(is_latex_output()) opts_chunk$set(dev="pdf")
path = params$path
p <- function(..., sep=""){
  paste(..., sep=sep, collapse = sep)
}

knit_print.discrete <- function(x, header_col, ...){
  x<-kableExtra::kable_styling(kableExtra::row_spec(
    kable(
      data.frame(count=x$count, observed=x$observed, fitted=x$fitted,prob=x$prob),      booktabs=is_latex_output()
      , ...)
    , row=0, align="c", bold=T)
    , position="center")
  asis_output(if(is.null(header_col)) x else  kableExtra::add_header_above(x, header_col, bold=T, italic=T) )
}
registerS3method("knit_print", "discrete", knit_print.discrete)
```


`r if(is_latex_output()) "\\newpage" else ''`

  La variable aléatoire **X** a étudié est le nombre de sinistres.
D'abord, nous importons le fichier `nombresinistre30.csv` a notre session R on utilisons la fonction `read.csv` :
```{r}
db.nbrsin <- read.csv2(path)
```
  On affecte la deuxième colone de `db.nbrsin` a notre vecteur `x`
```{r}
x <- db.nbrsin[[2]]
```
```{r include=FALSE}
mv <- c(mean(x), var(x))
distributions <- list(binom="binomiale", pois="de poisson", nbinom="binomiale négative")
truth <- c(mv[1]>mv[2], mv[1]==mv[2], mv[2]>mv[1])
vc <- c(">","=","<")
```
  On a l'espérance et la variance de X sont :
  $$ \bar{X} = `r paste(mv[1],"", sep="")` \quad \text{ET} \quad  \hat\sigma^2_X = `r paste(mv[2],"", sep="")`  $$

  On remarque que $$\bar{X} `r vc[truth]` \hat\sigma^2_X$$ donc la distribution la mieux ajustée peut être celle d'une loi **`r paste(distributions[truth], sep="")`**.

  J'appelle alors ma fonction `getgoodfit` qui retourne une liste contenant l'*estimation*, les *effectifs théorique*, le *vecteur de probabilté*, le *degré de liberté*, la *p-value*, et l'*$\tilde{\chi}$^2^* pour les distributions données dans la colonne `distributions` du résultat. Simultanément, cette fonction crée le diagramme à barres des *effectifs observés* et les rootogrammes suspendus pour chaque ajustement.
```{r}
result <- getgoodfit(x, short=FALSE, plots.as.vars = TRUE)
```
```{r, include=F}
result$hasbest <- "bestdistr" %in% names(result)
```
Les distributions utilisées sont :
  ```{r}
result$distributions
```
On trace l'histogramme des nombres de sinistres **X**.

```{r, fig.width=5, fig.cap="Distribution des Nombre de sinistres"}
result$Xplot
```


```{r include=FALSE}
out <- NULL
for (loi in as.character(result$distributions)) {
  sloi <- distributions[[loi]]
  result[[loi]]$accepthyp <- "accepthyp" %in% names(result[[loi]]) && !is.na(result[[loi]]$accepthyp) && result[[loi]]$accepthyp
  out = c(out, knit_expand('template.discrete.rmd'))
}
#print(out)
### *Conclusion :* La distribution la mieux ajustée est celle de la loi `r distributions[[result$bestdistr]]`
```

`r paste(knit(text = out), collapse = '\n')`

`r paste(knit(text = knit_expand('conclusion.rmd')), collapse = '\n')`

