---
lang : "fr-FR"
output:
  pdf_document: 
    fig_caption: yes 
    includes:  
      in_header: preamble-latex.tex   
  html_document:
    df_print: paged    
params:
  numero : 30
  path : "~/Downloads/devoir20octobre2019/"
  author: "Abdessabour MOUTIK"
  date: "`r Sys.Date()`"
title: "`r params$title`"
date: "`r params$date`"
author: "`r params$author`"
lof : true
toc : true
---

```{r load_packages, include=FALSE}
library(knitr)
library(adjust)
library(tidyverse)
library(latex2exp)
```

```{r setup, include=FALSE}
options(warn=-1)
knitr::opts_chunk$set(echo = TRUE, message = FALSE, dev="pdf", fig.align = 'center')
numero = as.numeric(params$numero)
path = params$path
p <- function(..., sep=""){
  paste(..., sep=sep, collapse = sep)
}
```

\newpage
# Exercice N°1
La variable aléatoire **X** a étudié est les montants de sinistre.
D'abord, nous importons le fichier ``montantsinistre`r paste(numero)`.csv`` a notre session R on utilisons la fonction `read.csv` :
```{r eval=FALSE}
db.mntsin <- read.csv2(p("montantsisnitres/montantssinistre", numero,".csv"))
```
```{r, include=FALSE} 
#On definit la variable $numero = `r paste(numero)`$ et $path = `r path`$
db.mntsin <- read.csv2(p(path,"montantsinistres/montantssinistre", numero,".csv"))
```
  On affecte la deuxième colone de `db.mntsin` a notre vecteur `x`
```{r}
x <- db.mntsin$x
```
  J'appelle alors ma fonction `getfitdistr` qui retourne une liste contenant l'*estimation*, la *p-value*, et si l'hypothèse nulle n'est pas rejetée, l'*AIC* pour les lois données dans la colonne `lois` du résultat. Simultanément, cette fonction crée les courbes des fonctions de distribution cumulative de **X** et des distributions ajustées.
```{r eval=FALSE}
result <- getfitdistr(x, short=FALSE, plots.as.vars = TRUE)
```
```{r include=FALSE}
result <- getfitdistr(x, short=F, plots.as.vars = TRUE)
lois <- list(exponential="exponentielle", lognormal="log-normale", gamma="gamma")
result$hasbest<- "bestdistr" %in% names(result)
```
  Les lois utilisées sont :
```{r}
result$lois
```
  On trace la courbe de la fonction de distribution cumulative empirique de **X**.

```{r, fig.asp=.60, fig.cap="$\\hat{F}_{X}$ Fonction de distribution cumulative empirique de \\textbf{X}"}
result$plot
```
  
  On trace la courbe de la fonction de distribution cumulative empirique de **X** et des fonctions de distribution cumulative des lois **`r paste(lois,sep = "**, **")`**.
```{r, fig.cap="$\\hat{F}_{X}$ et des F.D.Cs des lois \\textbf{gamma}, \\textbf{exponentielle} et \\textbf{log-normale}"}
result$combinedplot
```

`r if(result$hasbest) p("On remarque que la distribution de la loi **",lois[[result$bestdistr]],"** est la distribution la mieux ajustée à la distribution de **X**.")`


```{r include=FALSE}
out = NULL
for (loi in as.character(result$lois)) {
  result[[loi]]$accepthyp <- "accepthyp" %in% names(result[[loi]]) && !is.na(result[[loi]]$accepthyp) && result[[loi]]$accepthyp
  sloi <- if(loi=="exponential") "exponentielle" else if(loi=="lognormal") "log-normale" else loi
  out = c(out, knit_expand('template.rmd'))
}
```

`r paste(knit(text = out), collapse = '\n')`

`r paste(knit(text = knit_expand('conclusion.rmd')), collapse = '\n')`

# Exercice N°2

  La variable aléatoire **X** a étudié est le nombre de sinistres.
D'abord, nous importons le fichier `nombresinistre30.csv` a notre session R on utilisons la fonction `read.csv` :
```{r} 
db.nbrsin <- read.csv2(p(path,"nombresinistre/nombresinistre", numero,".csv"))
```
  On affecte la deuxième colone de `db.nbrsin` a notre vecteur `x`
```{r}
x <- db.nbrsin$x
```
```{r include=FALSE}
mv <- c(mean(x), var(x))
lois <- list(binom="binomiale", pois="de poisson", nbinom="binomiale négative")
truth <- c(mv[1]>mv[2], mv[1]==mv[2], mv[2]>mv[1])
vc <- c(">","=","<")
```
  On a l'espérance et la variance de X sont :
$$ \bar{X} = `r paste(mv[1],"", sep="")` \quad \text{ET} \quad  \hat\sigma^2_X = `r paste(mv[2],"", sep="")`  $$

  On remarque que $$\bar{X} `r vc[truth]` \hat\sigma^2_X$$ donc la distribution la mieux ajustée peut être celle d'une loi **`r paste(lois[truth], sep="")`**.     
              
  J'appelle alors ma fonction `getgoodfit` qui retourne une liste contenant l'*estimation*, les *effectifs théorique*, le *vecteur de probabilté*, le *degré de liberté*, la *p-value*, et l'*$\tilde{\chi}$^2^* pour les lois données dans la colonne `lois` du résultat. Simultanément, cette fonction crée le diagramme à barres des *effectifs observés* et les rootogrammes suspendus pour chaque ajustement.
```{r}
result <- getgoodfit(x, short=FALSE, plots.as.vars = TRUE)
```
```{r, include=F}
result$hasbest <- "bestdistr" %in% names(result)
```
  Les lois utilisées sont :
```{r}
result$lois
```
  On trace l'histogramme des nombres de sinistres **X**.

```{r, fig.width=5, fig.cap="Distribution des Nombre de sinistres"}
result$Xplot
```


```{r include=FALSE}
out <- NULL
for (loi in as.character(result$lois)) {
  sloi <- lois[[loi]]
  result[[loi]]$accepthyp <- "accepthyp" %in% names(result[[loi]]) && !is.na(result[[loi]]$accepthyp) && result[[loi]]$accepthyp
  out = c(out, knit_expand('template.discrete.rmd'))
}

### *Conclusion :* La distribution la mieux ajustée est celle de la loi `r lois[[result$bestdistr]]`
```

`r paste(knit(text = out), collapse = '\n')`

`r paste(knit(text = knit_expand('conclusion.rmd')), collapse = '\n')`

